【裁判字號】    89,上易,2036
【裁判日期】    891220
【裁判案由】    傷害
【裁判全文】
臺灣高等法院高雄分院刑事判決                  八十九年度上易字第二三六號
    上訴人
    即被告  丙○○
右上訴人因傷害案件，不服台灣高雄地方法院八十八年度易字第四八七三號中華民國
八十九年九月三十日第一審判決（起訴案號：台灣高雄地方法院檢察署八十八年度偵
字第四八七三號），提起上訴，本院判決如左：
    主  文
上訴駁回。
    事  實
一、乙○○（已判決確定）與丙○○係分別居住於高雄縣鳳山市○○街二四、二六號
    之鄰居，二人於於民國八十八年四月十日十七時十分許，在前揭住處，因丙○○
    於二樓灑掃陽台水花潑濺至乙○○住處一樓，雙方互起爭執，進而各別基於傷害
    之犯意，乙○○持刷子，丙○○則持拖把，互相攻擊，丙○○因而受有左手食指
    擦傷之傷害，乙○○因而受有右前臂及左手擦傷之傷害。
二、案經乙○○訴由高雄縣警察局鳳山分局報請臺灣高雄地方法院檢察署檢察官偵查
    起訴。
    理  由
一、訊據上訴人即被告丙○○否認持拖把攻擊乙○○之犯行。
二、經查：
（一）右揭被告丙○○與乙○○互毆之情，業據乙○○於警訊及原審偵、審中供承不
      諱，同此指訴丙○○加害之情至詳（見警卷八十八年八月六日偵訊筆錄、偵查
      卷八十八年十月二十五日訊問筆錄及台灣高雄地方法院八十八年十二月七日訊
      問筆錄）。
（二）乙○○與丙○○係分別居住於高雄縣鳳山市○○街二四、二六號，因丙○○於
      二樓灑掃陽台水花潑濺至乙○○住處一樓，因而雙方起爭執，進而乙○○持刷
      子，丙○○則持拖把，互相攻擊，亦為被告與告訴人所不爭執，且該二人於衝
      突中，乙○○受有右前臂及左手擦傷之傷害，復據提出驗傷診斷書在卷足憑，
      衡情被告乙○○應無為對丙○○提出告訴而自傷之理，另參諸被告丙○○所受
      之左手食指擦傷之傷害，與被告乙○○所受之右前臂及左手擦傷之傷勢相類似
      以觀，被告丙○○與乙○○係各持清潔用具刷子、拖把互相攻擊之事實，應堪
      認定，被告丙○○所辯未傷害被告乙○○，顯係卸責之詞，不足採信。另證人
      即被告丙○○之鄰居（原判決誤為丙○○之妻）張呂香桂、子鄭培仁雖均於台
      灣高雄地方法院到庭證稱有看見被告乙○○持刷子打被告丙○○，未看見其父
      丙○○有拿拖把打被告乙○○等語，惟証人應係証明所用所聞之積極事項，但
      該二證人卻均証述消極事項，證詞自有偏頗之虞，尚難據為有利被告丙○○之
      認定。（本院審理時再請求傳訊張呂香桂，經傳訊無著，本院已得心証，爰不
      再予傳訊，附此敘明）。
三、核被告丙○○基於普通傷害之犯意傷害他人，係犯刑法第二百七十七條第一項之
    傷害罪。
四、原審就此部分，依刑法第二百七十七條第一項、第四十一條、罰金罰鍰提高標準
    條例第一條前段、第二條，並審酌被告丙○○與告訴人二人比鄰而居，竟不能敦
    親睦鄰，動輒因細故互起爭執，進而互相傷害興訟，互相指責，破壞善良風氣，
    憑添社會暴戾之氣，等一切情狀，就被告丙○○所犯上開罪行，量處拘役二十日
    ，並依法諭知如易科罰金以三百元折算一日之折算標準。此部分認事用法尚無不
    合，量刑亦稱妥適，被告上訴意旨否認犯罪，空言指摘原判決不當，並無可取，
    為無理由，應予駁回。
五、另被告乙○○部分，已經原審判決確定，不另論列，附此明。
據上論斷，應依刑事訴訟法第三百六十八條，判決如主文。
本案經檢察官劉翼謀到庭執行職務。
中    華    民    國     八十九     年      十二      月 二十     日
                              臺灣高等法院高雄分院刑事第四庭
                                  審判長法官  莊  鎮
                                        法官  陳吉雄
                                        法官  陳啟造
右甲本證明與原本無異。
不得上訴。
                                      書記官  黃貞嘉
中    華    民    國     八十九     年      十二      月    二十二    日
本件論罪科刑法條：
附錄本判決論罪之法條全文
刑法第二百七十七條條第一項
傷害人之身體或健康者，處三年以下有期徒刑，拘役或一千元以下罰金。
                                                                   Ｊ


司法院資訊處製作；財團法人民間司法改革基金會備份。
